【裁判字號】    97,抗,26
【裁判日期】    970204
【裁判案由】    聲明異議
【裁判全文】
臺灣高等法院高雄分院刑事裁定            97年度抗字第26號
抗 告 人
即受刑人  甲○○
                  臺灣臺南監獄執行中，現寄押臺灣桃園監獄
上列抗告人因聲明異議案件，不服臺灣高雄地方法院中華民國96
年11月9 日裁定（96年度聲字第2909號），提起抗告，本院裁定
如下：
    主  文
抗告駁回。
    理  由
一、本院審理結果，認原審上開裁定並無違誤應予維持，並引用
    原審上開裁定之理由，如附件所示。
二、抗告意旨略以：抗告人即受刑人甲○○所犯違反槍砲彈藥刀
    械管制條例罪之有期徒刑2 年6 月、併科罰金新台幣12萬元
    部分，已於96年11月25日執行完畢，抗告人身患糖尿病、肝
    炎、高血壓，家中尚有4 名年幼子女急須照顧，而抗告人所
    犯偽造文書、詐欺等罪部分，經減刑後各為有期徒刑3 月15
    日、2 月，均屬得以易科罰金，請准許抗告人易科罰金繳納
    ，為此提起抗告，請求撤銷原裁定，更為適當之裁定等語。
三、經查：
(一)、抗告人所犯違反槍砲彈藥刀械管制條例、偽造文書、詐欺等
    罪，經法院分別判處有期徒刑2 年6 月，罰金新台幣（下同
    ）12萬元、有期徒刑7 月、有期徒刑4 月，均經確定在案，
    且於95年5 月30日經原審95年度聲字第2056號裁定應執行有
    期徒刑3 年3 月、併科罰金12萬元，本應執行至98年2 月25
    日，之後適遇中華民國九十六年罪犯減刑條例施行，而就上
    開偽造文書、詐欺等罪減刑，並與上開違反槍砲彈藥刀械管
    制條例之罪，經原審96年度聲減字第3681號裁定應執行有期
    徒刑2 年10月、併科罰金12萬元，本應執行至97年5 月13日
    等情，有上開刑事裁定、臺灣高等法院被告前案紀錄表在卷
    可參，既然抗告人所犯上開違反槍砲彈藥刀械管制條例、偽
    造文書、詐欺等罪，係屬數罪併罰之數罪關係，自難單就其
    中之一罪，予以認定是否執行完畢，則上開抗告意旨所陳「
    上開違反槍砲彈藥刀械管制條例罪所處之有期徒刑、併科罰
    金部分，已於96年11月25日執行完畢」，自非可採。
(二)、抗告人所犯上開數罪併罰中之違反槍砲彈藥刀械管制條例罪
    所處之刑（2 年6 月），依刑法規定係屬不得易科情形，則
    縱然其所犯另二罪（偽造文書、詐欺）所處之刑係屬得易科
    罰金，依據釋字第144 號解釋意旨，原可易科部分所處之刑
    ，自無准許易科罰金。
四、綜上所述，原審因認檢察官未准抗告人聲請易科罰金之請求
    ，於法有據，裁定駁回抗告人對於檢察官執行指揮之聲明異
    議，經核於法尚無不合。至於上開抗告意旨所陳關於抗告人
    身體情形及其家況等部分，與前述依法無從准許易科罰金之
    情形無涉，自難據此推翻原審上開裁定。抗告人所執前詞提
    起抗告，並無理由，應予駁回。
據上論結，依刑事訴訟法第412條，裁定如主文。
中    華    民    國    97    年    2     月    4     日
               刑事第一庭   審判長法  官  郭雅美
                                  法  官  莊崑山
                                  法  官  張意聰
以上正本證明與原本無異。
本裁定不得再抗告。
中    華    民    國    97    年    2     月         日
                                  書記官  陳金
附件：
臺灣高雄地方法院刑事裁定              96年度聲字第2909號
聲明異議人  甲○○  男  36歲（民國○○年○○月○日生）
即受刑人            身分證統一編號：Ｚ000000000號
                    住桃園縣龜山鄉山頂村十四鄰建山莊23號
                    現於台灣台南監獄執行中
                    寄押於台灣桃園監獄
上列受刑人因偽造文書等案件，以檢察官執行指揮為不當，聲明
異議，本院裁定如下：
    主  文
異議駁回。
    理  由
一、聲明異議意旨略以，本院96年聲減字第3681號裁定就異議人
    偽造文書及詐欺部分罪名，經減刑後諭知有期徒刑3 月15日
    及2 月，均符合易科罰金之要件，惟經異議人向台灣高雄地
    方法院檢察署聲請准予易科罰金遭拒，為此聲明異議云云。
二、按數罪併罰中之一罪，依刑法規定得易科罰金，若因與不得
    易科之他罪併合處罰結果而不得易科罰金時，原可易科部分
    所處之刑，自亦無庸為易科折算標準之記載，大法官會議解
    釋釋字第144 號著有明文。是以數罪併罰，其部分犯罪依刑
    法規定得以易科罰金，惟其他犯罪不得易科罰金時，併合處
    罰結果自不得易科罰金，亦無庸為易科折算標準之記載甚明
    。
三、異議人甲○○因各犯違反槍砲彈藥刀械管制條例、偽造文書
    、詐欺等罪，經法院分別判處有期徒刑2 年6 月，罰金新台
    幣120000元、有期徒刑7 月、有期徒刑4 月，均經確定在案
    。檢察官以受刑人甲○○所犯偽造文書罪、詐欺罪部分，其
    犯罪時間均在民國96年4 月24日以前，合於減刑條件，聲請
    本院予以減刑，並聲請與其餘不應減刑之犯罪（即違反槍砲
    彈藥刀械管制條例案件）所處之刑，定其應執行之刑。經本
    院於96年8 月16日以96年度聲減字第3681號裁定減刑並定執
    行刑為有期徒刑2 年10月，併科罰金新臺幣12萬元，罰金部
    分得易服勞役確定在案，依上述說明，聲明人應執行之數罪
    中，有部分犯罪係不得易科罰金（即違反槍砲彈藥刀械管制
    條例部分），其併合處罰之結果，自不得易科罰金，是以檢
    察官未准聲明人易科罰金之請求，於法有據，本件聲明異議
    ，為無理由，應予駁回。
四、據上論結，應依刑事訴訟法第220 條、第486 條，裁定如主
    文。
中    華    民    國    96    年    11    月    9    日
                  刑事第七庭    法  官  蔡廣昇
以上正本證明與原本無異。
如不服本裁定，應於送達後5日內，向本院提出抗告狀。
中    華    民    國    96    年    11    月    9     日
                                書記官  林仕興


司法院資訊處製作；財團法人民間司法改革基金會備份。
